臺灣高等法院刑事判決　　　　　　　　96年度上訴字第2806號
上　訴　人　　甲○○
即　被　告
　　　　　　　　　　　　之2
選任辯護人　　薛雅之律師
上列上訴人即被告因違反毒品危害防制條例案件，不服臺灣臺北
地方法院九十五年度訴字第一五二四號，中華民國九十六年五月
卅日第一審判決（起訴案號：臺灣臺北地方法院檢察署九十五年
度偵字第五六四二號），提起上訴，本院判決如下：
    主  文
上訴駁回。
　　事實及理由
一、本案經本院審理結果，認第一審以被告甲○○涉犯毒品危害
    防制條例販賣第二級毒品罪，判處有期徒刑八年，扣案第二
    級毒品大麻壹包沒收銷燬及沒收販賣所得新台幣一萬二千元
    ，其認事用法均無違誤，量刑亦稱妥適，乃引用第一審判決
    書記載之事實、證據及理由（如附件）。
二、經查，本案依監聽得被告與証人朱婉綺於電話中之交易買賣
    大麻一萬二千元之約定，該電話錄音並經送法務部調查局為
    聲紋比對，研判與被告音質相同，此有通訊監察書、錄音帶
    、錄音譯文及鑑定報告書等在卷可按，証人朱婉綺並結証：
    該通電話係約購大麻一萬二千元，當時其非要買CD，於電話
    中亦不敢說要買大麻，通訊中被告所稱CD依互相瞭解指的就
    是大麻等情，嗣與經警分別於朱婉綺及被告住處查扣告婉綺
    購買用剩之大麻煙草及煙捲，及被告持有之大麻煙草一包，
    又經送法務部調查局鑑驗確均含大麻成分相符，亦有法務部
    調查局之鑑定通知書在卷可稽，是被告販賣事証至臻明確，
    犯行洵堪認定，被告空言上訴仍辯稱其係販賣CD云云，顯無
    足採，乃上訴無理由，應予駁回。
三、據上論斷，應依刑事訴訟法第三百六十八條條、第三百六十
    四條、第三百七十三條，判決如主文。
本案經檢察官許仲瑩到庭執行職務。
中　　華　　民　　國　 九十六 　年 　九 　月　  六  　日
 　　　　　       刑事第六庭審判長法　官　林堭儀
                                  法　官　莊謙崇
                                  法　官　陳玉雲
以上正本證明與原本無異。
如不服本判決，應於收受送達後十日內向本院提出上訴書狀，其
未敘述上訴之理由者並得於提起上訴後十日內向本院補提理由書
（均須按他造當事人之人數附繕本）。
                                  書記官  陳思云
中　　華　　民　　國　　96　　年　　9 　　月　　6 　　日
臺灣臺北地方法院刑事判決　　　　　　　95年度訴字第1524號
公　訴　人　臺灣臺北地方法院檢察署檢察官
被　　　告　甲○○　男　37歲（民國○○年○○月○日生）
　　　　　　　　　　住高雄市○○區○○路132號
                    居臺北市○○路○段131之20號5樓之2
　　　　　　　　　　身分證統一編號：Ｚ000000000號
選任辯護人　楊嘉馹律師
上列被告因違反毒品危害防制條例案件，經檢察官提起公訴（九
十五年度偵字第五六四二號），本院判決如下：
    主  文
甲○○販賣第二級毒品，處有期徒刑捌年，含第二級毒品大麻之
煙草壹包（淨重玖點肆貳公克）沒收銷燬；未扣案之販賣毒品所
得新台幣壹萬貳仟元沒收，如全部或一部不能沒收時，以其財產
抵償之。
    事  實
一、甲○○明知大麻為毒品危害防制條例所規範之第二級毒品，
　　不得非法持有、販賣，竟基於販賣第二級毒品大麻之犯意，
    因朱婉綺經由友人介紹而於民國九十四年十二月六日晚間九
    時三十分間撥打「阿祥」即甲○○所使用之0000000
    000號行動電話欲購買價值新台幣（下同）一萬二千元之
    大麻，甲○○於電話中則以「CD」為大麻之代號，並允之，
    朱婉綺復於翌日下午一時許再次撥打甲○○上開電話以確認
    購買大麻事宜，並約定於同日下午二時十五分許在臺北市○
    ○區○○路二段九十一號之順成麵包店前交付大麻，甲○○
    旋即依約於該時間、地點販賣價值一萬二千元之大麻予朱婉
    綺，朱婉綺購買大麻後分數次施用，嗣經警查獲，並經觀察
    、勒戒後，因無繼續施用毒品傾向，由臺灣士林地方法院檢
    察署檢察官以九十五年度毒偵字第二八八號為不起訴處分確
    定。甲○○則於九十五年三月八日上午十時許，經警持本院
    核發之搜索票前往其位於臺北市○○區○○路二段一三一之
    二十號五樓之二住處執行搜索，扣得甲○○所有預備用以販
    賣之第二級毒品大麻一包（淨重九點四二公克，起訴書誤載
    為九點八五公克）。
二、案經臺北市政府警察局刑事警察大隊移送臺灣臺北地方法院
    檢察署檢察官偵查起訴。
    理  由
一、訊據被告甲○○雖不否認使用0000000000號行動
    電話，並於上開時間與朱婉綺有通聯紀錄，另於九十五年三
    月八日上午十時許經警持搜索票於其住處搜索扣得第二級毒
    品大麻一包等情，惟矢口否認有何販賣第二級毒品大麻犯行
    ，辯稱：與朱婉綺之電話內容是在講買CD之事，並非買大麻
    ，扣案之大麻是自己要用來施用的云云。
二、經查：
  (一)被告甲○○並不否認0000000000號行動電話係伊
    在使用，惟原否認該行動電話於九十四年十二月六日晚間九
    時三十分、九十四年十二月七日下午一時與0000000
    000號行動電話間之通聯紀錄為其與證人朱婉綺之通話內
    容，辯稱：其行動電話經常借予他人使用，不確定係其之通
    話內容，然此已經本院當庭勘驗監聽錄音帶內容，確認上開
    二次通聯內容與通訊監察譯文內容相符，為一男一女之對話
    ，復經送法務部調查局以聆聽比對法及聲紋圖譜特徵比對法
    比對分析結果，確認通訊監察錄音帶錄音電話與被告語言特
    徵相似率約百分之七十五，研判與被告本人聲音音質相同（
    語音特徵相似率高於百分之七十以上者，即判定音質相同）
    ，有臺灣臺北地方法院檢察署九十四年七月二十八日九十四
    年北簡大餘聲監字第０００九二四號通訊監察書、通訊監察
    錄音帶、通訊監察錄音譯文、本院九十五年十一月一日勘驗
    筆錄、法務部調查局九十六年一月二十九日調科參字第０九
    六０００三二四一０號聲紋鑑定報告書附卷可稽（見偵查卷
    第三十、五三、五四頁、本院九十五年十一月一日勘驗筆錄
    第二頁及附本院卷），嗣被告及辯護人對上開勘驗筆錄、聲
    紋鑑定報告書亦均無意見（見本院九十五年十一月一日勘驗
    筆錄第三頁、九十六年三月二十七日準備程序筆錄第二頁）
    ，是可確認被告確曾於九十四年十二月六日晚間九時三十分
    、九十四年十二月七日下午一時以0000000000號
    行動電話與0000000000號行動電話有過二次通聯
    紀錄，其通聯內容即為通訊監察譯文所記載「…A（即朱婉
    綺）：請問「阿祥」在嗎？B（即被告）：我是。…B：你要
    CD嘛。A：嗯，多少。B：便宜的大概要下個禮拜才有，現在
    比較貴一點，現在可能都要一萬二那邊喔…A：要去哪裡拿
    。B：你要的話我等下馬上拿給你，朱小姐你那邊OK的話我
    都在信義路這邊。…B：我先聯絡，OK的話我們再約時間。
    」、「…A：「阿祥」嗎？B：嗯。A：我是朱小姐，你方便
    我跟你約二點十五分在那邊。…A：還是在那個，你說的好
    樂迪嘛。B：好，你說二點幾分？A：二點十五分。B：好OK
    。A：我們再電話聯絡。B：好」等情，先予認定。
  (二)被告雖抗辯該通電話所講的是買賣「CD」之事，不是買賣大
    麻云云，惟上開通訊內容之對象為0000000000號
    行動電話之申請人及使用人為朱婉綺乙節，業據證人朱婉綺
    證述在卷，並有通聯調閱查詢單在卷可稽（見警聲搜字第二
    一０號卷第四三頁、偵查卷第一一五、一一六頁、本院九十
    六年四月十八日審判筆錄第七、八頁），證人朱婉綺並證以
    ：0000000000號行動電話是一位劉小姐給的電話
    號碼，找一位「阿祥」，我打電話過去是為了要買大麻，上
    開通訊內容就是買大麻的內容，買一萬二千元，約在基隆路
    順成麵包店門口，是一個男子送大麻來，當時我有點害怕、
    恐懼，所以拿了大麻就走，沒有注意拿大麻來的人的年紀、
    長相、胖瘦，並不知道通訊內容中講「CD」是什麼意思，打
    過去時，對方就說「CD」，我不敢在電話中說要買大麻，直
    接就問多少錢，我們互相瞭解意思，指的就是大麻，當時我
    並不是要買「CD」，一萬二千元指的是大麻的錢，不知道重
    量，但很少，之前沒有買過大麻，只買過這一次，所以不會
    評估價錢，只叫他算便宜一點，買了大麻是自己施用，後來
    警察到家裡搜索，我主動提供剩下的大麻給警察，被查獲當
    天就被送去觀察勒戒了，確定這電話內容是要買大麻，當時
    給我電話的小姐也說打這支電話可以買到大麻等詞（見偵查
    卷第一一五、一一六頁、本院九十六年四月十八日審判筆錄
    第七至十頁），且證人朱婉綺因該次為警查獲及扣得煙草、
    煙捲經鑑定結果均含第二級第項毒品大麻成分，重量分別
    為零點零七公克、零點三零公克，該次犯行經臺灣士林地方
    法院以九十五年度毒聲字第五四號裁定送勒戒處所觀察勒戒
    後，因無繼續施用毒品傾向，經臺灣士林地方法院檢察署檢
    察官以九十五年度毒偵字第二八八號為不起訴處分確定，有
    法務部調查局九十五年四月十八日調科壹字第０四０００四
    二八五號鑑定通知書、證人朱婉綺之臺灣高等法院被告前案
    紀錄表及上開不起訴處分書附卷可參（見偵查卷第一二六、
    一二一、一二二頁及本院卷），可佐證人朱婉綺上開證述屬
    實，前揭通訊內容雖未明指「大麻」二字，但大麻為毒品危
    害防制條例所規範之第二級毒品，施用大麻者將遭觀察勒戒
    、強制戒治，甚至判刑，更遑論買賣大麻是為同條例規定最
    輕本刑為七年以上有期徒刑之重罪，是買賣大麻之人為免講
    電話時為周遭第三人發覺，或遭監聽發現，而於通話過程中
    以其他代號稱呼，亦未與常情相悖，證人朱婉綺已經確認撥
    打上開電話是為了買大麻，且撥打電話後也確實取得大麻供
    自己施用，其並且支付一萬二千元之代價等情，被告辯稱通
    話內容是講「CD」，沒有講大麻，所以不是買大麻云云，實
    屬卸責之詞，委無足採。證人朱婉綺雖不能確認購得大麻之
    重量，惟參以被告及證人朱婉綺並非相識之朋友，而二人於
    上開通訊內容中對於價格曾經有過討論、證人朱婉綺亦曾央
    求被告算便宜一點等情及證人朱婉綺證稱所購得之數量很少
    ，曾經施用過三次，及剩餘之煙草、煙捲分別僅重零點零七
    公克、零點三零公克等情，與被告於偵查中供述以九千元買
    九點多公克乙節（見偵查卷第七九頁），被告顯然不可能以
    販入之價格即九千元買九點多公克之價格直接計算予證人朱
    婉綺，被告應有藉此販賣大麻予證人朱婉綺之行為以營利之
    意圖無誤。是被告確實於上開時間以伊所使用之00000
    00000號行動電話與證人朱婉綺所使用之000000
    0000號通聯確認買賣大麻事宜後，於九十四年十二月十
    七日下午二時十五分許在臺北市○○區○○路二段九十一號
    之順成麵包店前販賣價值一萬二千元之大麻予證人朱婉綺，
    並以此牟利。
  (三)又臺北市政府警察局刑事警察大隊於九十五年三月八日上午
    十時許，持本院核發之搜索票前往被告位於臺北市○○區○
    ○路二段一三一之二十號五樓之二住處執行搜索，扣得煙草
    一包，而該煙草經鑑定結果含第二級第項毒品大麻成分，
    淨重九點四二公克，有臺北市政府警察局刑事警察大隊蒐證
    照片二張、搜索扣押筆錄、扣押物品收據、扣押物品目錄表
    及法務部調查九十五年四月十七日調科壹字第０二０００七
    九０五號鑑定通知書等附卷可憑（見偵查卷第二六至二八、
    六一、一０二頁），被告雖抗辯扣案大麻係供自己施用云云
    ，惟其為警查獲後所採集之尿液經鑑定結果為大麻陰性反應
    ，亦有臺灣檢驗科技股份有限公司九十五年三月二十四日濫
    用藥物尿液檢驗報告足參（見偵查卷第一二三、一二五頁）
    ，亦難認被告前開辯解足堪採信，惟起訴書所載扣案大麻之
    重量九點八五公克應屬誤載，由本院更正如上，附此說明。
  (四)綜上所述，被告辯稱沒有販賣大麻予證人朱婉綺云云，並不
    足採。本件事證明確，被告犯行已堪認定，應依法論科。
三、查被告行為後，刑法於九十四年一月七日修正通過，於九十
    四年二月二日公布，於九十五年七月一日施行，其中修正第
    二條、第三十三條、第三十八條、第四十七條等規定。按行
    為後法律有變更者，適用行為時之法律，但行為後之法律有
    利於行為人者，適用最有利於行為人之法律，現行刑法第二
    條第一項訂有明文。此條規定乃與刑法第一條罪刑法定主義
    契合，而貫徹法律禁止溯及既往原則，係規範行為後法律變
    更所生新舊法律比較適用之準據法，是刑法第二條本身雖經
    修正，但刑法第二條既屬適用法律之準據法，本身尚無比較
    新舊法之問題，應一律適用裁判時之現行刑法第二條規定以
    決定適用之刑罰法律，先予辨明。又以本次刑法修正之比較
    新舊法，應就罪刑有關之共犯、未遂犯、想像競合犯、牽連
    犯、連續犯、結合犯，以及累犯加重、自首減輕暨其他法定
    加減原因（如身分加減）與加減例等一切情形，綜其全部罪
    刑之結果而為比較，而從刑附屬於主刑，除法律有特別規定
    者外，依主刑所適用之法律，最高法院九十五年五月二十三
    日著有九十五年度第八次刑庭會議決議可資參照。嗣最高法
    院於九十五年十一月七日九十五年度第二十一次刑事庭會議
    再著有決議認為，前揭決議係就「刑法九十四年修正施行後
    之法律比較適用決議」，而刑法第二條係規範行為後「法律
    變更」所生新舊法比較適用之準據法，故如新舊法處罰之輕
    重相同，即無比較適用之問題，非此條所指之法律有變更，
    應依一般法律適用原則，適用裁判時法，例如：修正後刑法
    第五十五條就想像競合犯部分增加但書關於科刑之限制，為
    法理之明文化，而修正後刑法第五十九條則為法院就酌減審
    認標準見解之明文化，均非法律變更，其餘為純文字修正者
    ，更應同此。按大麻係毒品危害防制條例所規定之第二級毒
    品，是核被告所為係違反毒品危害防制條例第四條第二項之
    販賣第二級毒品罪，被告販賣毒品前後之持有毒品行為，應
    為販賣之高度行為所吸收，不另論罪。爰審酌被告前未曾因
    犯罪經判決執行，有臺灣高等法院被告前案紀錄表可稽，犯
    罪後未坦承犯行，毫無悔意，其將此殘害人身心之毒品販賣
    予他人，亦危害社會治安，且證人朱婉綺雖無法證述自被告
    處購得之大麻重量，但確認以一萬二千元向被告購得大麻，
    又扣得之大麻重量達九點四二公克，其數量非少，與其犯罪
    之動機、手段、目的等一切情狀，量處如主文所示之刑。扣
    案之大麻（淨重九點四二公克）為違禁物，為毒品危害防制
    條例第二條第一項第二款所規定之第二級毒品，不問屬於犯
    人與否，均應依同條例第十八條第一項前段規定宣告沒收銷
    燬之。又被告販賣第二級毒品大麻所得之財物為一萬二千元
    ，為被告犯罪所得之財物，應依同條例第十九條第一項規定
    併予宣告沒收，如全部或一部不能沒收時，以其財產抵償之
    。
四、公訴意旨另以：被告基於販賣第二級毒品大麻之概括犯意，
    於民國九十四年七月間某日起至九十五年一月間，連續於臺
    北市○○區○○路二段九十一號之順成麵包店前等地，以每
    十公克九千元至一萬三千元不等之價格，販賣第二級毒品大
    麻予姓名年籍不詳綽號「阿正」、「大衛」之人及丁今怡、
    方順吉等人。嗣於九十五年三月八日上午十許，經警持搜索
    票前往其位於臺北市○○區○○路二段一三一之二十號五樓
    之二住處執行搜索，扣得第二級毒品大麻一包，因認被告此
    部分另涉有修正前刑法第五十六條、毒品危害防制條例第四
    條第二項連續販賣第二級毒品大麻罪嫌云云。訊之被告否認
    此部分販賣第二級毒品大麻犯行，辯稱：並沒有賣大麻給上
    述「阿正」等人，因為伊有賣CD、網路卡、珍珠粉等東西，
    所以電話中所說的就是CD、網路卡、珍珠粉等物。經查：
  (一)被告所使用之0000000000、000000000
    0、0000000000號行動電話於九十四年七月三十
    一日下午五時五十四分、同年九月二十八日上午一時六分、
    同年十月五日凌晨零時二十五分、同年十月八日下午八時五
    十五分、九十五年一月五日下午十一時五十一分、九十五年
    一月五日下午十一時五十四分、九十五年一月九日晚間七時
    十三分、九十五年一月十日凌晨零時二十五分許分別有與丁
    今怡0000000000號行動電話、真實姓名年籍不詳
    之「陳先生」、「大衛」、不詳男子、方順吉等人有如通訊
    監察譯文所記載之通訊內容，有上開臺灣臺北地方法院檢察
    署九十四年七月二十八日九十四年北簡大餘聲監字第０００
    九二四號通訊監察書、通訊監察錄音帶、通訊監察錄音譯文
    、本院九十五年十一月一日勘驗筆錄、法務部調查局九十六
    年一月二十九日調科參字第０九六０００三二四一０號聲紋
    鑑定報告書附卷可稽（見偵查卷第三十、五三、五四頁、本
    院九十五年十一月一日勘驗筆錄第二頁及附本院卷），足以
    認定，惟此等通話內容是否足以證明被告確實實際有販賣大
    麻予前開通話對象，尚有待其他證據相佐。
  (二)證人方順吉前於九十二年間曾因施用毒品案件經臺灣高雄地
    方法院以九十二年度毒聲字第二五二九號裁定送勒戒處所觀
    察勒戒，嗣因無繼續施用毒品傾向經臺灣高雄地方法院檢察
    署檢察官以九十二年度毒偵字第一二三四號為不起訴處分確
    定，又於九十六年一月十六日十二時五十六分因為警查獲持
    有第二級毒品大麻而經本院以九十五年度易字第二八七五號
    判決拘役五十九日確定等情，雖為證人方順吉所不否認，並
    有上開判決書、證人方順吉之臺灣高等法院被告全國前案紀
    錄表可稽，惟證人方順吉始終否認曾經向被告購買過第二級
    毒品大麻，其證稱：上開通訊內容所指之「CD」、「資料」
    分別係指被告之公司曾經出版之女F4CD唱片及關於舉辦高雄
    巡迴演唱會之資料，並非指大麻，而前開為警查獲之大麻係
    第三人張偉傑所交付，當時是為了要幫張偉傑的忙才擔下此
    事，當時並不知道持有大麻也是違法的，至於通訊譯文中指
    要被告跟其拿錢部分是被告曾經表示伊與其某朋友一起合資
    購買大麻，但是該朋友應分攤之九千元沒有付，要其代為付
    款，其向被告表示這是被告與該朋友之事，要被告自己去處
    理，並非指該朋友向被告買大麻，至於是哪一個朋友已經忘
    記了等語（見偵查卷第一三三、一三四頁、本院九十六年四
    月十八日審判筆錄第二至六頁），而被告亦為相同之供述（
    見本院九十六年四月十八日審判筆錄第五七頁），被告與證
    人方順吉對於與被告合資購買大麻之人均稱不記得，及證人
    方順吉在有施用毒品前科下竟陳稱不知持有大麻係違法等情
    ，雖均與常情未合，然既無從證明證人方順吉為警查獲時所
    扣案之大麻與被告間之關連性，自不足認定被告曾經販賣大
    麻予證人方順吉，而本院上開九十五年度易字第二八七五號
    判決亦認定該案被告即證人方順吉係自不詳人士處取得大麻
    殘渣及煙斗，而未認定該大麻係自被告處取得，有該判決書
    可參。
  (三)又證人丁今怡於本院審理中證稱：伊曾以母親連寶琴所申請
    之0000000000號行動電話與被告所使用之000
    0000000號行動電話有過如通訊監察譯文內容所指之
    通話，但該內容係要幫朋友向被告購買網路卡、CD，至於要
    買何種廠牌、規格之網路卡已經忘記，是幫哪位朋友買的也
    忘記了，但後來不了了之，不是要跟被告買大麻等情（見本
    院九十六年五月十六日審判筆錄第二至五頁），證人丁今怡
    對於通話內容之細節均無法詳述雖令人生疑，然其既否認曾
    向被告購買大麻，亦否認有施用大麻之習慣，且其亦確實未
    曾有違反毒品危害防制條例案件之前科紀錄，有其臺灣高等
    法院被告前案紀錄表在本院卷可參，是不能證明證人丁今怡
    上開證述不實而不可採。
  (四)至其餘被告與「陳先生」、「大衛」及不詳男子之通訊內容
    雖有述及「CD」、「大麻」、「花」、「飯」等用語，而被
    告亦曾供述：「飯」指的就是大麻等語（見偵查卷第九四、
    九五頁），然該通訊內容對於大麻之金額、數量均無確定，
    「陳先生」、「大衛」及不詳男子究係何人，亦不能確定，
    是亦不能確指被告曾經販賣大麻予檢察官所指之「阿正」、
    「大衛」等男子。
  (五)再查，被告前於本院羈押訊問時雖曾供稱：有送過毒品給方
    順吉與綽號「阿正」之男子，但還沒有送就被抓到了等語（
    見本院九十五年度聲羈字第八十號卷第七、八頁），然此亦
    無關被告是否有販賣大麻予證人方順吉、「阿正」等人之自
    白，況證人方順吉亦否認被告曾經送過伊大麻乙節（見本院
    九十六年四月十八日審判筆錄第四頁），自不能以被告上開
    供述認定被告販賣大麻予「阿正」、證人方順吉。
  (六)另檢察官雖於起訴書中指被告使用0000000000號
    之行動電話與一男子於九十五年一月九日下午十時二十八分
    至三十三分，雙方以簡訊聯絡，約定二日後販賣該男子九千
    元之大麻乙節，然被告否認有此簡訊內容，檢察官亦表示並
    無其他相關證據可資佐證（見本院九十六年三月二十七日準
    備程序筆錄第三頁），是亦不足以此認定被告有何其他販賣
    大麻之犯行。
  (七)析上所述，證人丁今怡、方順吉附和被告辯解之詞所為之證
    述雖有部分不合常情之處，而被告亦曾供稱通訊內容中之「
    飯」字代號指的是大麻，惟如上所述，既無積極證據證明證
    人丁今怡、方順吉確實曾向被告購買大麻，亦無證據佐證通
    訊監察內容中所指即是被告販賣大麻予「大衛」、「阿正」
    及證人丁今怡、方順吉等人，參諸最高法院三十年上字第一
    八三一號判例所揭櫫之意旨，公訴人指被告另涉有販賣大麻
    予「阿正」、「大衛」、丁今怡、方順吉此部分罪嫌之主要
    論據，既無從證明被告確實涉及上開犯行，不能使本院得有
    罪之確信，此外，復查無其他積極證據足證被告確有公訴人
    所指犯行，不能證明被告犯罪，原應為被告無罪判決之諭知
    ，然檢察官認此部分與上開起訴後經本院認定有罪部分有修
    正前連續犯之裁判上一罪關係，爰不另為無罪之諭知。
據上論斷，應依刑事訴訟法第二百九十九條第一項前段，毒品危
害防制條例第四條第二項、第十八條第一項前段、第十九條第一
項，刑法第十一條，判決如主文。
本案經檢察官陳焜昇到庭執行職務
中　　華　　民　　國　　 96　　年　　5　　月　　30　　日
　　　　　　　　　刑事第四庭    審判長法　官　劉慧芬
                                      法  官  林春鈴
                                      法  官  黎惠萍
上正本證明與原本無異。
如不服本判決，應於判決送達後10日內向本院提出上訴狀 (應抄
附繕本)。
                                      書記官  楊麗娟
中　　華　　民　　國　　96　　年　　5 　　月　　31　　日
附錄本案論罪科刑法條全文
毒品危害防制條例第四條
製造、運輸、販賣第一級毒品者，處死刑或無期徒刑；處無期徒
刑者，得併科新臺幣一千萬元以下罰金。
製造、運輸、販賣第二級毒品者，處無期徒刑或七年以上有期徒
刑，得併科新臺幣七百萬元以下罰金。
製造、運輸、販賣第三級毒品者，處五年以上有期徒刑，得併科
新臺幣五百萬元以下罰金。
製造、運輸、販賣第四級毒品者，處三年以上十年以下有期徒刑
，得併科新臺幣三百萬元以下罰金。
製造、運輸、販賣專供製造或施用毒品之器具者，處一年以上七
年以下有期徒刑，得併科新臺幣一百萬元以下罰金。
前五項之未遂犯罰之。
